【裁判字號】    99,易,223
【裁判日期】    990721
【裁判案由】    竊盜
【裁判全文】
臺灣士林地方法院刑事判決               99年度易字第223號
公  訴  人  臺灣士林地方法院檢察署檢察官
被      告  乙○○
上列被告因竊盜案件，經檢察官提起公訴（99年度偵字第8053、
8477號） ，本院判決如下：
    主    文
乙○○竊盜，累犯，處有期徒刑參月，如易科罰金，以新台幣壹
仟元折算壹日；又竊盜，累犯，處有期徒刑陸月，如易科罰金，
以新台幣壹仟元折算壹日。應執行有期徒刑捌月，如易科罰金，
以新台幣壹仟元折算壹日。
    犯罪事實
一、乙○○前有竊盜及毒品前科，民國94年間因毒品案件經本院
    以93年度士簡字第1575號判決有期徒刑3 月確定，於95年3
    月27日縮短刑期執行完畢；同年間又因竊盜等案件經臺灣板
    橋地方法院以95年度易緝字第8 號判決有期徒刑6 月、4 月
    ，應執行有期徒刑8 月，嗣經臺灣高等法院以95年度上易字
    第511 號判決上訴駁回確定，甫於96年2 月28日縮短刑期執
    行完畢；復於96年間因竊盜案件經本院以96年度士簡字第15
    40號判決拘役40日。詎乙○○仍不知悔改，又分別基於為自
    己不法所有之意圖，而為下列犯行：(一)99年5 月26日上午5
    時許，在臺北縣汐止市○○街419 號玩家高手網咖店內，見
    坐在48號機台之丙○○熟睡中，且將內有提款卡、健保卡及
    現金新台幣（下同）6,000 元之皮夾放在桌上，乃趁機竊取
    該皮夾，得手後將現金取出花用，其餘皮夾及證件則丟棄在
    臺北縣汐止市○○路、明峰街口之金龍國小圍牆旁。嗣丙○○醒來發現皮夾遭竊而報案，經調閱網咖店監視器後發現係
    使用99號機台之乙○○竊取而查獲。(二)99年6 月4 日上午9
    時10分許，行經臺北市○○區○○街142 號前，發現甲○○
    所駕駛之車牌號碼7938-EF 號自用小貨車停放路旁且未熄火
    ，乃趁機將該小貨車駛離現場而竊取之，用以作為代步工具
    。嗣甲○○送貨完畢出來發現小貨車遭竊，隨即聯絡保全公
    司以車上GPS 發信器鎖定該小貨車位置後報警，經警於同日
    上午10時許，在臺北縣汐止市○○街93巷口發現該遭竊小貨
    車，並當場逮捕乙○○。
二、案經臺北縣政府警察局汐止分局報告臺灣士林地方法院檢察
    署檢察官偵查起訴。
    理    由
一、訊據被告乙○○對於分別在上開時間、地點竊取皮夾1 個、
    小貨車1 輛等情，均坦承不諱（見第8477號偵查卷第34頁、
    第8053號偵查卷第45頁、本院卷第14頁反面、第15頁），核
    與證人即被害人丙○○、甲○○之證述相符（見第8477號偵
    查卷第6 至8 頁、第8053號偵查卷第10至12頁），並有監視
    器翻拍照片、丟棄竊得皮夾地點照片、現場查獲照片、贓物
    認領保管單及臺北市政府警察局車輛協尋電腦輸入單等在卷
    可稽（見第8477號偵查卷第11至19頁、第8053號偵查卷第23
    至28頁），均足佐被告前開出於任意性之自白與事實相符，
    得採為認定事實之證據。又被告雖供稱竊得皮夾內僅有現金
    1,000 元云云，然此部分業據證人即被害人丙○○證述在卷
    ，復無證據證明證人就此部分所述有何不實，且被告於行竊
    後急忙取出現金並將皮夾及其餘證件等物丟棄，因此未確實
    清點皮夾內現金，亦非無可能，是被告供稱所竊得之皮夾內
    僅有1,000 元乙節尚非可採。本件事證明確，被告犯行均堪
    認定，應依法論科。
二、核被告所為，係犯刑法第320 條第1 項竊盜罪（二罪），被
    告所犯二罪間，犯意各別，行為互殊，應分論併罰之。被告
    有如犯罪事實欄所載犯罪科刑，甫於96年2 月28日縮短刑期
    執行完畢，有臺灣高等法院被告前案紀錄表在卷可稽，其於
    有期徒刑執行完畢後，5 年以內故意分別再犯本件有期徒刑
    以上之罪，均為累犯，均應依刑法第47條第1 項規定加重其
    刑。爰審酌被告前有多次竊盜、毒品等前科，有上開前案紀
    錄表可參，素行不端，於短短數日內犯本案二件竊盜犯行，
    亦難認其知所悔改，惟犯罪後已坦承犯行，且於竊得上開小
    貨車後隨即為警查獲，並經被害人甲○○領回該小貨車，與
    其犯罪之動機、手段、目的及所竊得財物之價值等一切情狀
    ，分別量處如主文所示之刑，並諭知易科罰金之折算標準，
    暨定應執行刑及諭知易科罰金之折算標準。
據上論結，應依刑事訴訟法第284 條之1 、第299 條第1 項前段
、刑法第320 條第1 項、第47條第1 項、第41條第1 項前段、第
8項、第51條第5 款、刑法施行法第1 條之1 ，判決如主文。
本案經檢察官蔡啟文到庭執行職務
中    華    民    國    99    年    7     月    21    日
                  刑事第七庭法  官  黎惠萍
以上正本證明與原本無異。
如不服本判決應於收受判決後10日內向本院提出上訴書狀，並應
應敘述具體理由。其未敘述上訴理由者，應於上訴期間屆滿後20
日內向本院補提理由書(均須按他造當事人之人數附繕本)「切勿
逕送上級法院」。
                            書記官  林志忠
中    華    民    國    99    年    7     月    21    日
附錄本案論罪科刑法條全文
中華民國刑法第320條
（普通竊盜罪、竊佔罪）
意圖為自己或第三人不法之所有，而竊取他人之動產者，為竊盜
罪，處 5 年以下有期徒刑、拘役或 5 百元以下罰金。
意圖為自己或第三人不法之利益，而竊佔他人之不動產者，依前
項之規定處斷。
前二項之未遂犯罰之。

司法院資訊處製作；財團法人民間司法改革基金會備份。
